臺灣桃園地方法院刑事判決　　　　　　　94年度交易字第87號
公　訴　人　臺灣桃園地方法院檢察署檢察官
被　　　告　乙○○　男　49歲.
上列被告因過失致死案件，經檢察官提起公訴（93年度偵字第18
977 號），本院合議庭裁定進行簡式審判程序，判決如下：
    主      文
乙○○因過失致人於死，處有期徒刑拾月，緩刑參年。
    事      實
一、乙○○於民國93年10月26日下午，駕駛車牌號碼Ｖ４－０７
    ５１號自用小客貨車（下稱上開自小貨車），沿桃園縣龍潭
    鄉○○路○○段直行，由關西往平鎮方向行駛，而於同日14
    時30分許，行經桃園縣龍潭鄉○○路○○段與聖亭路口，原
    應注意駕駛汽車，應遵守道路交通標誌、標線、號誌之指示
    ，且依當時天候晴、日間自然光線、路面鋪設柏油、乾燥無
    缺陷、無障礙物，對於車前各人、車之動態均能確切掌握等
    情況，並無不能注意之情事，竟疏未注意，貿然闖越紅燈，
    適有何維孚騎乘車牌號碼ＦＸＱ－０３１號重型機車（下稱
    上開機車），沿桃園縣龍潭鄉○○路，由埔心往龍潭方向，
    欲穿越中豐路口而行經該處，乙○○因避煞不及，其所駕駛
    上開自小貨車之左前車頭、左前方車身乃與上開機車發生擦
    撞，致何維孚跌倒於地而受有兩側氣血胸、皮下氣腫、多處
    肋骨骨折及頭部外傷之傷害，經送醫急救，仍延至93年11月
    9 日上午5 時46分許，因傷重不治死亡。乙○○於肇事後，
    在未被有偵查犯罪職權之機關或公務員發覺其為犯人前，即
    主動向桃園縣政府警察局交通隊龍潭小隊警員蘇家慶自首，
    進而接受本次裁判。
二、案經何維孚之子甲○○告訴暨臺灣桃園地方法院檢察署檢察
    官相驗後自動檢舉偵查起訴。
    理      由
一、本件經檢察官提起公訴，被告乙○○於準備程序中就被訴事
    實為有罪之陳述，經受命法官告知簡式審判程序之旨，並聽
    取公訴人及被告之意見後，由合議庭裁定進行簡式審判程序
    ，合先敘明。
二、訊據被告乙○○對於上揭時、地，其駕駛上開自小貨車，因
    違反規定闖越紅燈而肇事，致被害人何維孚發生死亡結果之
    事實坦白承認，並核與告訴人即被害人何維孚之子甲○○於
    警詢、檢察官訊問時所指述被害人何維孚係因本件車禍，而
    受有兩側氣血胸、皮下氣腫、多處肋骨骨折及頭部外傷之傷
    害，後因傷重不治死亡之情節相符（見93年度相字第1849號
    卷第16、19頁、第42頁），且經目擊證人鍾振允於警詢中證
    述明確在卷（見上開相字卷第20頁），此外，復有警製道路
    交通事故現場圖1 份、道路交通事故調查報告表2 份、敏盛
    綜合醫院診斷證明書2 紙，及車禍現場、車損照片16幀附卷
    可稽（附於上開相字卷第6 至8 頁、第22至29頁、第33、34
    頁）。而本件被害人確係何維孚，其係因本件車禍受傷致死
    ，亦經臺灣桃園地方法院檢察署檢察官督同檢驗員到場相驗
    鑑定屬實，製有勘驗筆錄、相驗屍體證明書、驗斷書各1 份
    及相驗照片4 幀附卷足憑（附於上開相字卷第40、43、44、
    51 頁）。 再按，駕駛人駕駛汽車，應遵守道路交通標誌、
    標線、號誌之指示，道路交通安全規則第90條第1 項定有明
    文。被告考領駕駛執照應對前開規定知之甚詳，被告駕駛上
    開自小貨車自應遵守上開規定，並應負有前開注意義務，而
    參之肇事當時天候晴、日間自然光線、路面鋪設柏油、乾燥
    無缺陷、無障礙物，對於車前各人、車之動態均能確切掌握
    等情況，有上開道路交通事故調查報告表在卷足按，並無不
    能注意之情事，竟疏於注意，駕駛上開自小貨車在上述路段
    闖越紅燈違反上開規則，因而肇事致被害人何維孚受有上述
    傷害而死亡，被告對本件車禍之發生顯有過失。又被害人何
    維孚既係因本件車禍而受有兩側氣血胸、皮下氣腫、多處肋
    骨骨折及頭部外傷之傷害，嗣經送醫急救後，仍因傷重不治
    死亡，詳如前述，是被告之過失行為與被害人何維孚死亡結
    果間確具有因果關係。本件事證明確，被告上揭犯行足可認
    定，應依法論科。
三、被告乙○○因過失之行為致被害人何維孚發生死亡結果，核
    其所為係犯刑法第276 條第1 項之過失致死罪。又被告於車
    禍發生後隨即打電話報警，並報明肇事人姓名、地點，請警
    方前往處理，接受裁判，有桃園縣政府警察局交通隊龍潭小
    隊警員蘇家慶製作之桃園縣政府警察局道路交通事故肇事人
    自首情形紀錄表1 紙附卷可佐（附於上開相字卷第32頁），
    係對於未經發覺之罪自首而受裁判，應依刑法第62條前段規
    定減輕其刑。爰審酌被告駕車違規，以致肇事傷人性命，對
    被害人及家屬所造成之傷害，永遠無法復原，所為非是，及
    被告之過失程度非輕，惟念被告事後已與被害人家屬成立和
    解，賠償其等所受損害，並已依約給付賠償金額，此經告訴
    人於本院準備程序中陳述在卷，有本院94年4 月8 日準備程
    序筆錄在卷可參，且被告犯罪後坦承犯行，態度尚稱良好等
    一切情狀，量處如主文所示之刑，以資懲儆。末查，被告前
    未曾受有期徒刑以上刑之宣告，有刑案資料查註紀錄表及臺
    灣高等法院被告前案紀錄表各1 紙在卷可稽，被告偶因過失
    罹犯本罪，致人死亡，犯後已知悔悟，經此次刑之宣告，應
    益知戒慎而無再犯之虞，且公訴人亦於起訴意旨載明：請法
    院斟酌被告於犯後主動報警自首，被告復與告訴人達成和解
    等一切情形，給予自新機會等語，本院認其所受宣告刑以暫
    不執行為適當，爰併予宣告緩刑3 年，以勵自新。
據上論斷，應依刑事訴訟法第273 條之1 第1 項、第299 條第1
項前段，刑法第276 條第1 項、第62條前段、第74條第1 款，罰
金罰鍰提高標準條例第1 條前段，判決如主文。
本案經檢察官孫沛琦到庭執行職務。
中　　華　　民　　國　　94　　年　　4 　　月　　22　　日
                              臺灣桃園地方法院交通法庭
                                    法  官  陳  彥  宏
以上正本證明與原本無異。
如不服本判決，應於判決送達後10日內，向本院提出上訴狀，上
訴於臺灣高等法院。
                                    書記官  張  子  涵
中　　華　　民　　國　　94　　年　　4 　　月　　25　　日
附錄本案論罪科刑法條全文：
刑法第276條第1項
因過失致人於死者，處二年以下有期徒刑、拘役或二千元（現已
提高十倍為二萬元）以下罰金。
